臺灣臺北地方法院民事判決　　　　　　 100年度訴字第3301號
原　　　告　國泰世華商業銀行股份有限公司
法定代理人　汪國華
訴訟代理人　廖士驊
被　　　告　林淑怡
上列當事人間請求清償借款事件，本院於民國100年9月26日言詞
辯論終結，判決如下：
    主      文
被告應給付原告新臺幣陸拾壹萬仟捌佰玖拾伍元，及其中新臺
幣伍拾伍萬仟伍佰壹拾玖元部分，自民國九十五年七月二十二
日起至清償日止，按年息百分之十九點七計算之利息。
訴訟費用由被告負擔。
本判決於原告以新臺幣貳拾壹萬元供擔保後，得假執行。
    事實及理由
甲、程序方面：按當事人得以合意定第一審管轄法院。但以關於
    由一定法律關係而生之訴訟為限。前項合意，應以文書證之
    ，民事訴訟法第24條定有明文。本件依兩造所定信用卡約定
    條款第26條、簡易通信貸款契約書第13條，合意以本院為管
    轄第一審法院，故本院就本件清償借款之訴自有管轄權。
乙、實體方面：
  一、原告起訴主張：
    (一)被告分別於民國93年2月6日日與原告成立信用卡使用契約
      ，約定領用卡號為0000000000000000之VISA信用卡，約定
      被告領用系爭信用卡後，即得於各特約商店記帳消費，但
      就使用系爭信用卡所生之債務，對原告負全部給付責任，
      並應於當期繳款截止日前向原告全部清償，或以循環信用
      方式繳付最低應繳金額，逾期除喪失期限利益外，應另給
      付按年息19.7%計算之利息。詎被告使用上開信用卡至95
      年7月21日止累計積欠消費記帳新臺幣（下同）4,841元（
      其中消費款4,406元，利息435元）及其中4,406元部分，
      自95年7月22日起至清償日止，按年息19.7%計算之利息已
      經屆期迄未清償。
    (二)被告另於93年2月9日與原告成立信用卡使用契約，約定由
      原告代償被告於聯邦商業銀行、台新國際商業銀行之信用
      卡欠款，利息前24個月不計息，惟按月以代償餘額1.1%（
      年息13.2%）計收手續費，第25個月起利息改按年息19.7%
      計算。詎被告使用上開代償信用卡至95年7月21日止累計
      積欠消費記帳115,252元（其中本金105,953元，利息6,97
      7元，手續費2,322元）及其中105,953元部分，自95年7月
      22日起至清償日止，按年息19.7%計算之利息已經屆期迄
      未清償。
    (三)被告復於92年6月2日、93年2月5日、94年1月11日與原告
      成立簡易通信貸款契約，領用卡號為0000000000000000、
      0000000000000000、0000000000000000之信用卡，向原告
      貸款100,000、210,000元、210,000元，均約定分60期清
      償，依年金法按月計付本息，利息按年息18.5%固定計算
      ，併入信用卡帳單中與信用卡消費帳款ㄧ併繳納，如未依
      約於繳款期限繳款、未繳足月付金或遲延繳款經原告主張
      暫停被告信用卡之權利時，即喪失期限利益，其債務視為
      全部到期，原告得將未繳金額之本金部分，或經原告主張
      視為到期之本金部分，併入信用卡其他消費款中，按前述
      信用卡循環利率計算利息。詎被告至95年7月21日止尚有
      簡易通信貸款帳款合計493,802元（其中本金443,160元，
      利息50,642元）及其中443,160元部分，自95年7月22日起
      至清償日止，按年息19.7%計算之利息已經屆期迄未清償
      。
    (四)被告使用上開信用卡、代償卡、簡易通信貸款已經屆期迄
      未清償之事實，原告迭經催討無著，依約其債務已視為全
      部到期。為此爰依信用卡使用契約及消費借貸契約之法律
      關係提起本訴，請求被告負擔清償責任，並聲明：如主文
      第一項所示之金額、利息，並願供擔保請准宣告假執行。
  二、被告則以：有積欠原告金額，95年有協商，現在沒有工作
      ，沒有能力還款，待以後有能力再與銀行談如何還款。
  三、經查，原告主張上開事實，業據其提出信用卡申請書、信
      用卡簡易通信貸款申請書、簡易通信貸款約定書、信用卡
      約定契約、信用卡對帳單、簡易通信貸款帳務系統等件為
      證，被告固以曾與原告協商還款，惟未據原告同意，自難
      准其所請。從而，原告依信用卡使用契約及消費借貸契約
      之法律關係請求被告給付如主文第一項所示之金額、利息
      ，為有理由，應予准許。
  四、原告陳明願供擔保以代釋明聲請宣告假執行，核無不合，
      ，爰酌定相當擔保金額准許之。
  五、訴訟費用負擔之依據：民事訴訟法第78條。
中    華    民    國   100    年    10    月    11    日
                  民事第七庭    法  官  蘇嘉豐
以上正本係照原本作成。
如對本判決上訴，須於判決送達後20日內向本院提出上訴狀。如
委任律師提起上訴者，應一併繳納上訴審裁判費。
中    華    民    國   100    年    10    月    11    日
                                書記官  林鈞婷